臺灣高雄地方法院刑事判決　　　　　　　 96年度易字第662號
公　訴　人　臺灣高雄地方法院檢察署檢察官
被　　　告　乙○○
　　　　　　甲○○
上列被告等因竊盜案件，經檢察官提起公訴（96 年度偵字第736
號），本院判決如下：
    主  文
乙○○共同犯竊盜罪，處有期徒刑伍月，如易科罰金，以新台幣
壹仟元折算壹日。
甲○○共同犯竊盜罪，處有期徒刑參月，如易科罰金，以新台幣
壹仟元折算壹日。
     事  實
一、乙○○前因竊盜案件，經本院判處有期徒刑5 年2 月確定，
    於民國91年6 月27日入監執行，並於94年10月14日因縮短刑
    期假釋出監，縮刑期滿日期為96年6 月11日，現仍在假釋期
    間。詎乙○○仍不知悔改，於95年12月24日某時，與甲○○
    共同返回其位於高雄縣六龜鄉○○村○○路29號住處途中，
    行經六龜鄉新寮山區台28線某處，見路旁停放喜翔股份有限
    公司（下稱喜翔公司，負責人林柏宏）所有之車牌號碼Z3-5
    39號營大貨車（該車先於同日7 時許，在高雄市○○區○○
    路350 巷22號前，由不詳姓名之人竊取得手，並駛往上述地
    點藏放，價值約新台幣《下同》70萬元），竟共同基於意圖
    為自己不法所有之犯意聯絡，於同年月26日16時許，由乙○
    ○駕駛車牌號碼P4-3852 號自小客車搭載甲○○再度前往前
    述地點察看該大貨車，利用該車車窗未關、車內鑰匙孔已插
    入鑰匙之機會，由乙○○發動該貨車駛離現場而竊取得手，
    並與甲○○相約往里港方向行駛欲前往高美大橋下撿拾漂流
    木，嗣行經里港鄉○○○○道路時，該大貨車不慎撞擊河堤
    護欄，經警據報到場處理，始循線查悉上情。
二、案經喜翔公司代表人林柏宏訴由高雄縣政府警察局旗山分局
    報告台灣高雄地方法院檢察署檢察官偵查起訴。
    理  由
壹、程序方面：按被告以外之人於審判外之言詞或書面陳述，除
    法律有規定者外，不得作為證據，刑事訴訟法第159 條第1
    項定有明文。又被告以外之人於審判外之陳述，雖不符前4
    條之規定，而經當事人於審判程序同意作為證據，法院審酌
    該言詞陳述或書面陳述作成時之情況，認為適當者，亦得為
    證據。當事人、代理人或辯護人於法院調查證據時，知有第
    159 條第1 項不得為證據之情形，而未於言詞辯論終結前聲
    明異議者，視為有前項之同意，刑事訴訟法第159 條之5 亦
    定有明文。本件乙○○、甲○○及林柏宏於警詢中之陳述及
    林柏宏所出具之贓物認領保管單，分別係被告甲○○、乙○
    ○以外之人於審判外之言詞、書面陳述，而公訴人及被告2
    人，就上開言詞及書面陳述，未於本院審理過程中聲明異議
    ，本院並審酌前開言詞及書面陳述作成時之情況均屬正常，
    且與本案相關之待證事實具有關連性，認適當作為證據，依
    前開刑事訴訟法第159 條之5 之規定，認上開陳述均具有證
    據能力。
貳、實體方面─
一、上揭犯罪事實，業據被告甲○○於本院審理時供承不諱，核
    與證人林柏宏於警詢證述情節相符，並有高雄縣政府警察局
    旗山分局扣押筆錄、扣押物品目錄表、贓物認領保管單、高
    雄縣政府警察局車輛協尋通報單、車輛竊盜、車牌失竊資料
    個別查詢報表、車籍資料及照片2 張等資料在卷可稽，足認
    被告甲○○自白與事實相符，堪予採為本案論罪科刑之依據
    。被告甲○○竊盜之犯行，洵堪認定，應依法論科。
二、訊據被告乙○○矢口否認有與甲○○共同至上開地點竊取上
    開大貨車等情，並辯稱：「當天我在旗山遇到甲○○，他問
    我要去那裡，我說要回家，他叫我順便載他回去，並且跟我
    說叫我順道載他去開車，我也沒有問他說車子是何人的，我
    就載他到車子停放的地方，甲○○就下車去開車，我要離開
    之前，他有告訴我說要去哪裡載漂流木，我就回家拿東西。
    我與甲○○於小吃部認識，我認識他約半年，我知道他是Ｋ
    ＴＶ的少爺，他平常都是以機車代步，至於他家是從事何種
    工作我不清楚，我當時也沒有問他車子是何人的，我以為車
    子是甲○○跟人家借的，且當時甲○○下車的地方，我看不
    到該車是何種類型的車輛」云云（見本院卷第21-22 頁）。
    經查：
  (一)案發當日即95年12月26日，甲○○、乙○○2 人確實先商妥
    欲竊取上開貨車，並由乙○○駕駛車牌號碼P4-3852 號自小
    客車搭載甲○○前往高雄縣六龜鄉新寮山區台28 線 ，利用
    上開貨車該車車窗未關、車內鑰匙孔已插入鑰匙之機會，由
    乙○○發動該貨車駛離現場而竊取得手等情，業據甲○○於
    本院審理時證稱：「（95年12月26日下午4 時左右被告乙○
    ○為何會與你一起去六龜鄉新寮山區台28線？）是他邀我去
    的，他說他要開那1 台被查獲的大貨車」、「（在那之前你
    們2 人是否有經過該處看過該台貨車？）有，是在95年12月
    24日傍晚偶然經過該處，我們就有看到該台貨車」、「（你
    們2 人是否有講到分工的方式？）我們2 人出發時，是被告
    乙○○開他的自小客車載我一同前往，到達該處後我就開乙
    ○○的自小客車，而由被告乙○○開那1 台貨車，我們2 人
    就分別開壹台車去高美大橋下撿拾漂流木」」、「（你們如
    何下手行竊？）我不清楚，因為車子是被告乙○○去開的，
    當時我開被告乙○○的車子在外面等他」、「（為何要去偷
    該部車？）我不清楚，是被告乙○○叫我去，我就去，但我
    知道我們2 人那天是要去偷車」等語明確（見本院卷第26-3
    9 頁）。衡情，甲○○既於本院審理時已承認竊盜之犯罪，
    其應無可能另行甘冒罪刑較重之偽證罪責而故為虛偽陳述，
    是其所為證述應具有高度可信性。雖甲○○於警詢及偵查中
    均陳稱案發當日係伊下手行竊上開大貨車，而乙○○駕駛上
    開自小客車離開現場等語，然甲○○於本院審理時陳稱：「
    （為何你之前是說你開大貨車，被告乙○○開自小貨車？）
    在我們被抓到警察局時，被告乙○○叫我幫他頂這個罪，他
    說他還有1 個竊盜案在假釋當中」等語（見本院卷第37頁）
    。而乙○○確前因竊盜案件，經本院判處有期徒刑5 年2 月
    確定，於91年6 月27日入監執行，並於94年10月14日因縮短
    刑期假釋出監，現仍在假釋期間等情，有臺灣高雄地方法院
    檢察署刑案資料查註紀錄表及臺灣高等法院被告前案紀錄表
    各1 份在卷足憑，可證被告甲○○係因被告乙○○之央託，
    始於警、偵訊時自承其為本案之主謀，從而自難以被告甲○
    ○前後供述不合，逕認其於本院之證詞不可採，且其於警、
    偵訊時所為之陳述，既是有意掩護被告乙○○，亦難依其警
    、偵訊時所為之陳述，認定事實。故此，甲○○於本院審理
    時證稱：當日伊確係與乙○○共同至上開地點竊取上開貨車
    等語，應堪採信。
  (二)雖乙○○供稱：伊與甲○○案發前有因借貸關係產生不愉快
    云云（見本院卷第39-40 頁）。然甲○○否認此情（見本院
    卷第40頁），且乙○○於警詢亦自稱與甲○○沒有仇恨等語
    （見警詢筆錄第8 頁）。依常理，若被告2 人案發前確實有
    金錢糾紛，則甲○○為何於警詢及偵查中均供稱下手行竊之
    人為伊，而替乙○○掩飾犯行？足認甲○○無虛詞構陷乙○
    ○之理，是乙○○上開辯解，要難採信。
  (三)又乙○○另稱：剛開始伊不知道該台貨車是贓車，係甲○○
    說要去牽那1 台貨車，伊始開車載甲○○去現場，直到拖吊
    車司機告訴伊該貨車係贓車，伊始知情云云。惟查：1.失竊
    之車輛為營業大貨車，並非一般自小客車，再者，依卷附之
    照片（見警卷第32頁），上開貨車之外觀並無破爛或老舊之
    情形，則乙○○主觀上應無誤認該貨車係他人遺棄之可能。
    2.又乙○○自稱：係伊打電話叫甲○○開設拖吊場之親戚到
    現場，並請拖吊車司機將上開貨車拖吊至資源回收場，而在
    拖吊車司機向警察查證得知上開貨車係贓車，並告知渠等此
    事後，伊及與甲○○離開現場，直到警察通知伊到警察局製
    作筆錄，伊始與甲○○一同前往派出所云云（見本院卷第45
    頁）。衡情，若乙○○確實沒有參與共同行竊上開貨車，為
    何均係由乙○○負責聯絡拖吊事宜及決定拖吊地點？且乙○
    ○為證明自身之清白，理當場向拖吊車司機表明事情原委，
    或主動向警察說明案情，豈會恣意離開現場，足徵乙○○係
    因知悉其所為已遭他人發現而畏罪潛逃，是乙○○上開辯解
    ，顯與常情有違，為卸責之詞，均不足為其有利之認定。
  (四)綜上所述，乙○○上開所辯，均不足採信，本件事證明確，
    乙○○共同竊盜犯行，亦堪以認定，應依法論科。
三、核被告2 人所為，均係犯刑法第320 條第1 項之普通竊盜罪
    。被告2 人就上開犯行，有犯意聯絡及行為分擔，應分別論
    為共同正犯。爰審酌被告二人均正值青壯之年，不知以己力
    獲取財物，竟以竊盜方式取他人之財物，侵害他人之財產安
    全，惡性非輕，且乙○○前因竊盜案件經法院判刑確定，現
    假釋中，竟再犯案，顯未知悔改，且乙○○犯後一再否認竊
    盜犯行，態度不佳，另審酌甲○○於本院審理時坦承犯行，
    態度良好，及竊取之財物價值等一切情狀，分別量處如主文
    所示之刑，並衡酌乙○○及甲○○2 人之經濟狀況均為勉持
    及本件犯罪情節並非重大等情，均諭知以1000元折算1 日之
    易科罰金折算標準。
據上論斷，應依刑事訴訟法第299 條第1 項前段，刑法第28條、
第320 條第1 項、第41條第1 項前段，刑法施行法第1 條之1，
判決如主文。
本案經檢察官劉慕珊到庭執行職務。
中　　華　　民　　國　　96　　年　　4 　　月　　17　　日
                    刑事第七庭  審判長法　官  李淑惠
                                      法　官  蔡川富
                                      法　官  張茹棻
以上正本證明與原本無異。
如不服本判決，應於判決送達後10日內，向本院提出上訴狀。
中　　華　　民　　國　　96　　年　　4 　　月　　18　　日
                                      書記官  陳惠玲
附錄法條刑法第320 條（普通竊盜罪、竊佔罪）意圖為自己或第
三人不法之所有，而竊取他人之動產者，為竊盜罪，處5 年以下
有期徒刑、拘役或新台幣15000 元以下罰金。
意圖為自己或第三人不法之利益，而竊佔他人之不動產者，依前
項之規定處斷。
前二項之未遂犯罰之。
